臺灣高等法院刑事判決　　九十二年度重上更 (三)字第八０號
上　訴　人　臺灣桃園地方法院檢察署檢察官
上　訴　人　乙○○
即　被　告
選任辯護人　陳文雄　律師
上　訴　人　甲○○
即　被　告
選任辯護人　洪明星　律師
上列上訴人因被告貪污治罪條例等案件，不服臺灣桃園地方法院
84年度訴字第461號，中華民國85年5月22日、85年6月5日第一審
判決（起訴案號：臺灣桃園地方法院檢察署八十四年度偵字第四
二二號），提起上訴，本院判決如下：
    主  文
原判決關於乙○○、甲○○部分撤銷。
乙○○共同連續依據法令從事公務之人員，以公用運輸工具裝運
漏稅物品，處有期徒刑伍年貳月，褫奪公權貳年，共同所得財物
新台幣陸拾陸萬元，應予追繳並沒收，如全部或一部無法追繳時
，應以其財產抵償之，扣案之偽造中正航空站肆號證（編號二四
０八六號）壹枚沒收。
甲○○共同連續依據法令從事公務之人員，以公用運輸工具裝運
漏稅物品，處有期徒刑伍年，褫奪公權貳年。共同所得財物新台
幣陸拾捌萬參仟元，應予追繳並沒收，如全部或一部無法追繳時
，以其財產抵償之。
    事  實
一、乙○○係交通部民用航空局中正航空站（下稱中正航空站）
    之航務組航務員，職司中正國際機場管制區內飛機之放行、
    飛機停放位置之排定及機場管制區內工作人員之汽車駕照路
    考等業務，為依據法令從事公務之人員，甲○○係交通部民
    用航空局中正航空站同仁福利促進委員會所設行李寄存倉庫
    （以下稱關棧）之服務員，負責櫃臺接受旅客行李（物品）
    之寄存、保管、提取及配合海關查驗等作業，為受公務機關
    委託承辦公務之人員，二人均配有工作證，可任意進出中
    正機場管制區（下稱管制區），乙○○且配有航務組所有之
    一部無照公務車代步，但均不得為旅客運帶物品出關。甲○
    ○因職務關係，明知旅客寄存關棧之行李，係採憑證取物制
    度，若寄存行李之物主欲將行李提領入境，須先至關稅局行
    李處理課完稅後才能領出，有管制區工作證者，單憑旅客寄
    存貨物存條（下稱存關條），即可為物主領取寄存關棧之行
    李。而中正航空站航務員所駕駛之公務車或其他單位之公務
    車均可自由進出管制區，自關棧所提領之行李，即有機會利
    用渠等以駕駛公務車運出管制區，以規避財政部台北關稅局
    人員之檢查及免課稅，甲○○與乙○○遂共同基於概括犯意
    之聯絡共謀對於違背職務之行為，收受賄賂及共謀以乙○○
    所駕駛之公務車之公用運輸工具裝運漏稅物品出關牟利，自
    民國（下同）八十二年七、八月間（起訴書誤載為八十三年
    六月間）某日起，甲○○獲悉同案被告邵天福（業經判處有
    期徒刑一年）係自國外攜帶商品返台販售之商人（即俗稱之
    單幫客），即與邵天福約定每箱支付新台幣（下同）六千元
    、八千元、一萬元不等之賄款，伊即可自關棧為其將存關之
    行李帶出管制區，不須經海關檢驗、課稅，對於違背職務之
    行為向邵天福要求賄賂，邵天福明知其所攜帶入境之應稅物
    品非經課稅不得提領，惟因有厚利可圖，即予應允，乃基於
    行賄之概括犯意，自八十二年七、八月間起，前後約行賄五
    、六十次，私運應稅物品進口，其方式係先由其本人或具有
    共同犯意聯絡之陳翰榮及其他不詳姓名之成年人自香港攜帶
    未經我國行政院衛生署核准輸入之藥品及未經中央主管機關
    同意輸入屬瀕臨絕種保育類野生動物之象牙及犀牛製品（大
    象及犀牛屬依行政院農業委員會七十八年六月二十三日公布
    之野生動物保育法第四條、第四十三條及同法施行細則第二
    十八條、第二十九條規定，於七十九年八月三十一日以七十
    九農林字第九○三○三七三Ａ號指定公告「增訂保育類野生
    動物及其產製品名錄」中列為瀕臨絕種保育類野生動物；復
    於八十三年十月二十九日依修正公布之野生動物保育法第四
    條第二項規定，於八十四年十二月二十三日以八四農林字第
    四○三○八一七Ａ號指定公告「保育類野生動物名錄」中亦
    列為瀕臨絕種保育類野生動物）與磁器、古董、雕刻品、衣
    服等貨物入境，先將之存入關棧後，邵天福再約甲○○至中
    正國際機場出境大廳中華航空公司外之長廊前，或台北市○
    ○○路美麗華飯店附近，將陳翰榮所交與之存關條及酬金（
    每次數千至二萬元不等）交與甲○○，再由甲○○利用職務
    之便，前往關棧提領陳翰榮所寄存之行李而不加以查驗是否
    已完稅，擅將該行李，送至中正航空站地下室南、北兩側，
    交由乙○○匿藏於所駕駛之航務組無牌照藍色公務車上，以
    規避台北關稅局關員之檢查，續由乙○○憑其所佩掛之四號
    證，將該行李運出中正機場管制區後，載往過境旅館交與甲
    ○○，甲○○再以三、七分帳比率，將三成酬金交與乙○○
    ，而共同連續對違背職務之行為，收受賄賂，及共同連續以
    公用運輸工具裝運漏稅物品，其後再由甲○○在出境停車場
    或其後再由甲○○在出境停車場或出境大廳中華航空公司長
    廊前，將行李交與邵天福，邵天福若事前未付酬金時，於取
    得行李後隨即將酬金交付與甲○○收受，甲○○再將其中三
    成交付乙○○收受。甲○○復於八十三年三月間（起訴書誤
    載為八十二年七、八月間）某日起至同年十二月三十日止，
    與自香港或日本批購無線電通信器材進口販售之業者曾國棟
    （已處刑確定）言明一台手提機支付一百元、袖珍型一台三
    十元、無線電車載機一台五百元之酬金，其即可為其自關棧
    帶出存關之行李，無庸課稅，曾國棟亦認有利可圖而以私運
    應稅物品進口為目的，前後共約三、四十次向香港或日本業
    者訂購無線電通信器材後，由曾國棟本人或委由具有犯意聯
    絡已成年自稱「方玉成」、「陳素卿」之單幫客等人，赴香
    港或日本將其所購買之無線電器材攜帶入境後，不經財政部
    台北關稅局人員檢查，即直接將該須經電信局許可後方可輸
    入國內及應繳納稅捐之電信器材存入關棧，再由曾國棟或上
    開之「方玉成」、「陳素卿」二人把存關條伺機交與甲○○
    ，繼由甲○○利用職務之便前往關棧，未經查驗即提領該未
    完稅之電信器材，續由甲○○將該行李，送至中正航空站地
    下室南、北兩側，交由乙○○匿藏於所駕駛之航務組無牌照
    藍色公務車上，以規避台北關稅局關員之檢查及課稅，復由
    乙○○憑所佩掛之四號證，將該等電信器材運出中正機場管
    制區，載往過境旅館交與甲○○，隨後再由甲○○將該等電
    信器材交與曾國棟（曾國棟於收受該等電信器材後，將之出
    售與設於桃園市之強頻通訊有限公司之陳鴻正、住於中壢市
    經營無線電器材買賣之李文鈺、設於中壢市之嘉成企業社負
    責人余神教及設於中壢市之信通科技通信器材行之負責人邱
    海清等人），曾國棟於取得以上開方式闖關入境之電信器材
    後，再約甲○○至台北市○○○路○段附近馬路或在中正機
    場附近，將每次一萬至二萬多元不等之酬金交與甲○○，甲
    ○○再將其中三成酬金交與乙○○。邱春煥（已處刑確定）
    係經營仿古玉、魚骨、雕刻品販賣之商人，獲悉邵天福可透
    過管道，不須經海關檢查、課稅，即可將自國外攜帶入境未
    經中央主管機關同意輸入而非法進口之瀕臨絕種保育類野生
    動物之牙、角製品及應稅物品私運出管制區，竟意圖私運應
    稅物品進口牟利，與陳翰榮共同基於概括之犯意聯絡，先後
    於約八十三年六月、八月及十月間某日，連續三次，由邱春
    煥自行前往香港廟街玉市場等地收購茶壺、仿古玉、魚骨雕
    刻品等物品（每次約購買二十至二十五萬元不等），再由陳
    翰榮將之帶入中正機場存入關棧後，所取之存關條交由具有
    共同犯意聯絡之邵天福交與甲○○，再由甲○○、乙○○以
    同上之方法，將上開物品夾帶出管制區後交與邵天福，邵天
    福再將酬金（每次二、三萬元不等）交付與甲○○，邵天福
    隨即駕車將該等未經查驗闖關之物品載往台北市○○○○路
    高架橋下某加油站附近交與邱春煥，邱春煥再交付邵天福所
    墊支予甲○○之酬金。甲○○於八十三年十二月二日及四日
    ，以同一方式，與當時在中正航空站任職巡邏機場，為依據
    法令從事公務之人員之黃世東（經處刑確定）基於共同概括
    犯意聯絡，為黃世東提領他人寄存於關棧之水果、西藥等物
    品，並將該貨品帶往中正航空站地下室南、北兩側交與黃世
    東，由黃世東自行將該貨物藏匿在台北關稅局查緝課車號Ｌ
    Ｊ─三四二九號公務車載運上開應稅而未完稅且未經查驗之
    物品出中正機場管制區，而後再由黃世東於同月六日在其台
    北市○○○路○段五十八號五樓住處，將五千元酬金交付甲
    ○○收受。柯錦德（業經判處罪刑確定）為民航局中正航空
    站總務組技工，職司航空科學館公務車及中正航空站副主任
    之駕駛，為依據法令從事公務之人員，明知乙○○向其借用
    公務車，係用以裝載他人之應稅而未完稅且未經查驗之物品
    ，私運出管制區，因思及該工作乃乙○○所介紹，竟基於圖
    利之概括犯意，自八十三年一、二月間某日起至八十三年十
    二月間止，利用其職務之機會，陸續將其所經管駕駛之航空
    科學館所用之ＡＪ─一七二一號公務車及其可自由使用之編
    號四○一號藍色公務車借與乙○○，前後約五次，使乙○○
    得以利用借自柯錦德之上開公務車之前開時間內以前揭方式
    將未查驗之應稅物品裝載運出管制區。乙○○於八十三年十
    月間，獲知欲調往中正航空站航空科學館服務，無法自由駕
    駛公務車進出管制區，為圖與甲○○繼續以前述方式載運未
    查驗之行李出管制區牟利，乃於同月某日，在台北市○○路
    某不知情之彩色影印店，將所配戴之中正航空站四號證（編
    號二四○八六號）予以彩色影印而偽造，於同年十一月一日
    其確定調職繳回原配四號證後，即擅自配戴該偽造之四號證
    加以行使，並駕駛航空科學館公務車進入中正機場管制區，
    以配合甲○○以前述方式載運未查驗之行李出管制區，均足
    以生損害中正航空站對於工作人員進出管制區管理之正確性
    ，甲○○、乙○○二人前後為曾國棟、邵天福、邱春煥等三
    人以前述方式載運未查驗之行李出管制區，共獲取約六十六
    萬元之不法利益〔依前載三人交付被告二人之酬金約數，採
    最有利於被告之最低次數與金額計算，邵天福部分二被告所
    得為三十萬元（即六０００元乘五十次），曾國棟部分二被
    告所得亦為三十萬元（一０，０００元乘三十次），邱春煥
    部分為六萬元（二０，０００元乘三次）〕。嗣於八十四年
    元月八日下午六時許，邵天福在台北市○○○路美麗華飯店
    附近，又將擬領取之物品之存關條及一萬八千元酬金交付與
    甲○○，甲○○即於翌（九）日下午四時許，憑該存關條至
    關棧將邱春煥所寄存內裝如附件一所示含象牙、犀牛雕刻品
    及天王麝香止痛膏、洋酒等物品之二袋行李，未經查驗即提
    領出關棧，隨即於同日下午六時許在中正機場地下室管制區
    北側將二袋行李交給乙○○，同日下午六時二十分許，乙○
    ○駕駛中正航空站航空科學館藍色無牌照九人座公務車，將
    該二袋行李載運出管制區，轉往中正機場過境旅館前交與甲
    ○○，甲○○甫將該二袋行李搬至其所駕駛之ＥＲ─二四０
    八號自用小客車之後行李廂中，並欲交付六千元之酬金與乙
    ○○時，即為法務部調查局桃園縣調查站調查員當場查獲，
    並扣得甲○○所收受之上開酬金一萬八千元、如附件一所示
    之非法進口之瀕臨絕種保育類野生動物大象及犀牛之牙、角
    製品、天王麝香止痛膏、洋酒等及乙○○所有之上開偽造之
    四號證，並在中正機場出境停車場查獲等待接應行李之邵天
    福。同日晚間九時許，又在台北市○○○路○段七十五巷九
    號二樓邵天福住處，扣得其所有以上開方式闖關入境如附件
    二所示之未經核准進口之藥品及瀕臨絕種保育類野生動物大
    象象牙雕刻品及其他藥品。復於同年月十日中午十二時四十
    五分許，在台北市○○○路○段三一一巷六十三號十三樓曾
    國棟住處，扣得其所有以上開方式闖關入境如附件四所示之
    物，另於同年月十日下午二時許及十七日，循線在台中縣豐
    原市○○路二一五巷三十一號邱春煥住處，扣得其所有亦以
    上開方式闖關入境如附件三所示之物。
二、案經法務部調查局桃園縣調查站報請台灣桃園地方法院檢察
    署檢察官偵查起訴。
    理  由
一、訊據被告乙○○、甲○○對於前揭之事實均辯稱次數、金額
    沒有那麼多，沒有牌照之車子，不能算是公務車，被告乙○
    ○另稱影印四號證是便於進出，與私運貨品出管制區並無關
    係云云，然查前揭事實，業據被告甲○○、乙○○於法務部
    調查局桃園縣調查站訊問及檢察官偵訊時供承不諱（甲○○
    部分見第四二二號偵卷第二四頁反面、二五、二六、三四頁
    反面、三五、四三至四五、一二八頁，第九六五號偵卷第四
    頁。乙○○部分見同上第四二二號偵卷第十四、十五、十六
    、八五、二一二、三十頁），核與證人邵天福、邱春煥、曾
    國棟所供情節相符（見第四二二號偵卷第十八至二一、三三
    頁，第五四０號偵卷第七、第二頁反面、十一、六四、六五
    頁）。又證人曾國棟走私入境之車機，將之出售與設於桃園
    市之強頻通訊有限公司之陳鴻正、住於中壢市經營無線電器
    材買賣之李文鈺、設於中壢市之嘉成企業社負責人余神教及
    證人陳鴻正證稱「我曾陸續向曾國棟承購過」、「由於曾國
    棟自八十三年初批售給我之無線電器材均無完稅證明，我因
    好奇而詢問過他，據曾某親口表示，渠係自中正機場之特殊
    管道進貨，惟詳細過程渠未提及」、「我平均每月約向曾國
    棟購進五至十部手機與車機，價款約有十餘萬元，．．．總
    計約向曾某批購進五、六十部左右之手機或車機，總價款約
    七、八十萬元左右」（見五四○號偵查卷第四十四頁反面、
    第四十五頁、第四十六頁）、「是他們自己私帶進來賣我的
    ，．．．沒有許可證，沒有發票或收據」（見同上偵查卷第
    六十頁至第六十頁反面）。證人李文鈺證稱「我於八十三年
    九月經同行介紹認識曾國棟，開始向他購買手持機及車機，
    ．．．每個月大約一至二次，每次最多五台，最少二台。．
    ．．自八十三年九月起迄今，大約向曾國棟總共進五十萬元
    左右之手持機及車機」、「渠品牌是日本貨且無完稅證明，
    應非循合法管道進口，至於渠如何引進該等無線電器材，我
    則不了解」（見同上偵查卷第四十八頁、第四十八頁反面）
    、「是曾國棟拿來賣我的，知道他是單幫客，自國外帶進來
    的，．．．沒有許可證，沒有發票收據」（見同上偵查卷第
    五十六頁反面至第五十七頁）。證人余神教證稱「本店查扣
    之未稅無線電器材，是曾國棟在八十三年十一月及十二月初
    二次舖貨，由本人以現金購得的，．．．至於曾國棟走私上
    開貨品之管道我並不清楚」（見同上偵查卷第五十頁反面至
    第五十一頁）、「扣案證物是我的，共二十三台，均向曾國
    棟買來尚未售出，知道曾國棟是單幫客，自國外自行帶進來
    的，．．．沒有許可證，均無發票收據」（見同上偵查卷第
    五十七頁反面至第五十八頁）。證人邱海清證稱「我與曾國
    棟交易．．．對其器材的管道、來源均不清楚，但從渠販售
    與我的無線電器材皆沒有開立發票，且單價要比市價便宜數
    百元來看，渠進貨管道應非循正常管道進口」（見同上偵查
    卷第五十四至五十四頁反面）、「扣押物均是我的，．．．
    均向曾國棟買的，是他自己自國外帶入的，均未申報，至於
    曾某有無向海關勾結，我不知道，均無許可證及發票收據」
    （見同上偵查卷第五十八頁反面至第五十九頁）。證人黃世
    東亦稱有自國外帶入貨品，透過甲○○將水果、藥品帶進（
    見九六五號偵查卷第十九頁）。證人即調查員戴季平於原審
    到庭證稱八十四年一月九日下午，在中正機場過境旅館前，
    以現行犯逮捕乙○○及甲○○，再依甲○○之供述，在出境
    停車場查獲邵天福，扣案的物品為向檢察官簽發搜索票後在
    邵天福住處查獲。此案為經過密報，歷經約四個月蒐證，於
    八十四年一月九日見時機成熟，前往查獲。當時乙○○駕駛
    航空站之藍色公務車，旅客存放在機場關棧之二個手提行李
    及兩袋煙酒在過境旅館前交付甲○○等情明確（見原審卷一
    第一四九頁反面、第一五○頁）。證人柯錦德於調查局訊問
    時即自承「渠（指乙○○）在七十四年間，介紹我至中正機
    場過境旅館擔任司機，並為我的保證人，．．．確實有將我
    任職航科館員工時可自由使用藍色公務車，及我駕駛的前述
    ＡＪ─一七二一號公務車借給乙○○使用約四、五次。乙○
    ○向我借用前述公務車前，皆會以電話或當面告訴我，渠係
    和中正機場海關裡面的員工，以該公務車從關棧帶東西出來
    ，有時候我會勸他不要做了，會出事，但他認為不會有人知
    道，不聽我勸。乙○○向我借用前述公務車使用後，皆會送
    我一些三五牌香煙、『齊瓦士』洋酒或是新台幣一千元加油
    費」（見九六五號偵查卷第八、九頁），於檢察官偵查中亦
    坦稱「他再向我借車，我問他何用，他先說載行李，我問他
    哪有那麼多行李，他才說要載一些私貨出去，至於何私貨，
    他未告訴我，第一次借車後，他給我一條煙及酒乙瓶，因我
    的工作是他介紹的，他也是我的保證人，第三次我就勸他不
    要做，但他仍不聽，．．．我知是人家自國外帶回的，拿多
    少我不知道，只知他一定有拿錢」（見同上偵查卷第十八至
    十九頁），被告乙○○復供稱「八十三年十一月一日我調至
    航空科學館任職，該館有一部公務車，係由航空站總務組車
    輛調度室技工柯錦德管理，．．．需用航科館公務車私運物
    品出管制區，則皆是向柯錦德借用。我前述向柯錦德借用航
    空科學館公務車前，皆會向柯錦德說明是為私運機場關棧物
    品出關交給他人，因為駕駛公務車出入管制區，航空警察不
    會檢查車輛。．．．借用航空科學館公務車私運關棧物品出
    關之確實時間因日久已不記得，大概至少有四、五次以上。
    我每次向柯某借車後，都會送一些『齊瓦士』酒、三五香煙
    或一千元之類」（見四二二號偵查卷第八十四頁反面至第八
    十五頁反面）等情，被告乙○○雖曾稱是有時候吃飯、打球
    ，沒有車子才向柯錦德借車，自無可採，又關於前揭之借用
    時間，證人柯錦德雖於檢察官偵查時曾稱為八十二年一、二
    月間起，但觀諸被告乙○○、甲○○本件之行為時間為自八
    十二年七、八月間起，當不可能於此前即借用公務車以為犯
    行，是其記憶所稱之八十二年一、二月間（八十四年度偵字
    第九六五號卷第十七頁），應係記憶有所誤差，證人柯錦德
    於本院訊以借車之確實時間時，已陳明乙○○未調至航空科
    學館之前，有需借車是八十三年十月調職該科學館前半年左
    右，向伊借車云云（見本院上更二字第一一五四號卷第一四
    九頁），則對照其等所供，應認係八十三年一、二月間始為
    合理。又被告乙○○於調查中稱「每次代價不同，大約是二
    千至一萬餘元不等」（見四二二號偵查卷第十五頁反面），
    於檢察官偵查亦稱「自八十二年七、八月左右開始，由甲○
    ○負責找貨主，並由他向貨主收取賄款，．．．。我把貨交
    給他，他每次給我二千至一萬多元不等，要看貨的性質而定
    ．．．。前後約五、六十次」（見四二二號偵查卷第三十頁
    至第三十頁反面），被告甲○○亦稱「酬勞金額則視貨物輕
    、重及件數來決定，．．．至少合作過十次以上，貨品均係
    無線電通信器材，每台酬勞亦為一百元，最多一次約有二萬
    餘元」、「我找乙○○合作私運貨物出管制區，約有一年以
    上時間，每次採三、七分帳方式」（見同上偵查卷第二十五
    頁至第二十六頁反面）、「車機每台五百元，手機每台乙百
    元，另袖珍型的則每台三十元，至於台數均是曾國棟自己說
    的。大約三、四十次，我拿到的賄款共約八十至一百萬之間
    ，我再分予乙○○，每次約三成左右」（見同上偵查卷第四
    十三頁反面至四十四頁）。證人曾國棟亦稱「係以件計酬，
    手提機每台新台幣一百元，車用機每台五百元，每次約有一
    五○台至二百台左右，付與甲○○之酬勞亦自一萬餘元至二
    萬元不等」（見五四○號偵查卷第二頁反面），已見被告等
    依裝運物品以收受報酬，並有分帳情事。且依收受的酬勞以
    論，若非載運出管制區之貨品有相當價值而有利可圖，何以
    不循正當途徑入關，而憑白支付酬金卻僅為通關方便？再被
    告乙○○曾稱甲○○積欠其五萬元，以每次數百元清償，其
    二人金錢往來，與載運漏稅物品無關，被查獲的一萬八千元
    為會錢云云。但如何分帳之事，業經其前供明，而其如何被
    查獲情節，復據證人戴季平證述綦詳，該一萬八千元自無從
    諉係完全不相干之會錢，又依前所述各情，其二人間往來收
    受金錢何僅數百元至五萬元而已，且被告乙○○所稱之上情
    ，與被告甲○○所稱之每次報酬約四千至一萬元亦相迥異，
    足徵被告乙○○及甲○○上開之所述未收取如此多報酬，且
    無三七分帳之事云云均不足採，其等確有收受相當之報酬。
    再被告乙○○於檢察官偵查中自承其如此裝運之行為前後約
    有五、六十次（見四二二號偵查卷第三十頁反面），被告甲
    ○○亦於檢察官偵查中供承共約做了五、六十次，計索取約
    五、六十萬元左右（見四二二號偵查卷第三十五頁），二人
    所供互核相符。復參以證人曾國棟供稱其與甲○○合作約有
    三十次以上（見五四○號偵查卷第三頁反面）；證人邵天福
    亦稱八十二年七、八月間起，平均每個月二至三次的頻率，
    委由甲○○協助私運進口（見四二二號偵查卷第二十頁、第
    三十二頁反面），證人邱春煥稱八十三年六、八、十月共三
    次，委由邵天福裝載回臺灣（見五四○號偵查卷第八十頁）
    等情，足見其等以此方式裝運進入之次數頻繁。又經查詢邱
    春煥之入出境資料，其於八十三年五月九日出境香港至同年
    五月十一日入境、同年八月十六日出境香港至同年八月十八
    日入境、同年十月十二日出境至同年十月十四日入境，則於
    所供八十三年六月、八月、十月經陳翰榮委由邵天福裝載入
    境前，均有出境在外之事實，於各該時採買而後委諸運載，
    益足佐證其上供述非任意誣指。另本院前審向交通部民用航
    空局中正國際航空站函查邵天福等人寄關棧行李情形，經以
    八十九年五月十八日正站政（八九）字第○○○七四二五號
    函覆稱「二、有關貴院詢旨揭事項，按民用航空局行李寄存
    倉儲作業要點，受理入境旅客行李存關作業程序，為倉庫服
    務人員檢視存關物件數後，於入境旅客申報單上加蓋方印填
    具數量、重量、存關收據號碼及承辦人姓名。三、查該倉庫
    使用之存關收據為一式三聯，服務人員於完成受理寄存程序
    後，第一聯繫於行李上方，另二聯則交與旅客，俟渠出境時
    ，交由所搭乘之航空公司報到櫃檯，辦理托運或手提服務，
    存關物品提領作業，採核對為同聯收據號碼時即可交付該行
    李。四、綜上，本機場行李寄存倉庫入境旅客行李寄存作業
    時，除於該旅客所提示之『中華民國入境旅客申報單』加蓋
    存關記錄戳章外，並未製作可供查核個人存關或提供紀錄之
    案卷資料。五、前述『中華民國入境旅客申報單』，旅客須
    於通過海關行李檢查台時交予財政部台北關稅局留存」，並
    無寄存貨物存條留底以供本案參酌。再經查詢邵天福及陳翰
    榮之入出境資料，邵天福自八十二年八月入境至八十四年一
    月四日再入境間，有三十二次之出入境紀錄，陳翰榮於七十
    二年五月十七日出境後，依入出境管理局資料處理中心資料
    ，未再有出入境紀錄，曾國棟僅有八十三年六、七月間一筆
    出入境資料。雖上述電腦出入境資料所示次數未及於其等供
    述之入境託運次數，惟據邵天福供稱其透過甲○○帶入之貨
    物，部分是由陳翰榮自行交付，貨主為何人其並不清楚，其
    純係代工服務性質等語（見四二二號偵查卷第二十頁反面）
    ；又曾國棟尚透由自稱「方玉成」、「陳素卿」等人攜帶入
    境，則真正入境的名義人非僅邵天福、曾國棟、陳翰榮及邱
    春煥等人，況其四人除真實姓名外，亦有可能持其他
    境，例如財政部台北關稅局前以該局「旅客入出境記錄查詢
    」檔查無邵天福入出境記錄，有該局八十六年四月二十五日
    北普稽字八六一○二三一九號函足參（見五八七四號偵查卷
    第五十一頁），且前以邵天福名義查詢入出境資料亦未得結
    果，有內政部警政署入出境管理局八十八年三月三十日（八
    八）境信昌字第二○四六六號函在卷可稽，而改以其馬來西
    亞籍
    是尚難以其等入出境電腦資料，即遽為否定上開供述的真實
    性。附件一物品為調查局當場查獲，附件二至四所示物品係
    分別在被告邵天福、曾國棟、邱春煥住處查獲，而其等確有
    委由被告乙○○、甲○○等帶入之事實，委託帶入之次數復
    相當頻繁，且衡情邵天福等人找尋此等非法管道並非容易，
    且為免事跡敗露，亦無使用多數管道之必要，再其若有多數
    非法途徑可為使用，何以聯繫多人關係均使用此同一途徑，
    而被告等又無從指出何者非屬其等裝運進入者，自堪認為附
    件所示物品均為其等裝運進入。被告另稱依中正航空站對旅
    客手提行李之體積重量限制，衡量一般旅客用手提方式攜帶
    車機上機，每次最多二台，附表四所列四百五十一台，以曾
    國棟、「方玉成」、「陳素卿」等三人之入境，必達七十八
    次方足以全部入境完畢，原審判決認曾國棟等人前後共約三
    、四十次，即有不符，顯見原判決認定四百五十一台均為曾
    國棟進口，委由甲○○協助逕行出口，顯無可能，並請求調
    取「方玉成」、「陳素卿」之入境資料以校對即明云云。然
    按上列「方玉成」、「陳素卿」二人，係香港人，其姓名係
    依音譯而來，已據證人曾國棟陳明在卷（見第五四０號偵卷
    第一頁反面），不明其真實姓名及住所，自無從為調查，又
    依前說明，以真實姓名入境之人，非僅邵天福、曾國棟、陳
    翰榮及邱春煥四人而已，且該四人亦有可能採其他
    ，則其管道非一，自不能單憑入境紀錄，來確定次數，被告
    泛指四百五十一台非曾國棟等人攜進，洵難遽予採憑。又被
    告乙○○於調查時已坦承「此中正站四號證是我所使用，但
    係偽造的，該證可持自由出入中正機場管制區，但我於八十
    三年十一月一日調至航空科學館任職後，即要繳回原證，無
    法自由出入管制區，故我於八十三年十月間以影印原證方式
    偽造之，俾便私運物品出管制區」等情無訛（見四二二號偵
    查卷第十六頁反面至第十七頁）。參以被告乙○○最後於八
    十四年元月八日下午六時二十分許仍駕駛藍色公務車載運貨
    品，而於其將該二袋行李載運出管制區，轉往中正機場過境
    旅館前交與被告甲○○，被告甲○○甫將該二袋行李搬至其
    所駕駛之ＥＲ─二四○八號自用小客車之後行李廂中，並欲
    交付六千元之酬金與被告乙○○時為法務部調查局桃園縣調
    查站調查員當場查獲等情，可知被告乙○○確係為了於調職
    後仍得自由進出管制區，而加以影印偽造，非僅為上班方便
    而已。再被告乙○○於調查初始即供稱「不知道該物品內容
    ，因貨主皆找甲○○接洽，但蕭某曾告訴我說該筆物品不外
    乎煙、酒、化妝品及隨身聽、呼叫器、大哥大等通訊產品或
    香菇等南北雜貨。．．．蕭某皆在與我於過境旅館會合取回
    物品後，即付給我代價」（見四二二號偵查卷第十五頁反面
    ）。被告甲○○於此亦供稱「酬勞金額則視貨物輕、重及件
    數來決定」、「貨品均係無線電通信器材，每台酬勞亦為一
    百元，最多一次約有二萬餘元」、「車機每台五百元，手機
    每台乙百元，另袖珍型的則每台三十元，至於台數均是曾國
    棟自己說的」等情（見第四二二號偵卷第二六頁反面、第四
    三頁反面）。證人柯錦德稱乙○○向其借車時，雖有說要載
    私貨，但何種私貨並未經告知（見九六五號偵查卷第十八頁
    ）。參以證人邵天福稱東西要領出來才知道是什麼（見原審
    卷二第八八頁），八十四年一月六日甲○○給其的貨品，除
    其個人要的麝香膏之外，有部分物品已被陳翰榮先行取走，
    內容為何，並不清楚（見四二二號偵查卷第二十二頁），證
    人曾國棟亦稱「係以件計酬，手提機每台新台幣一百元，車
    用機每台五百元，每次約有一五○台至二百台左右，付與甲
    ○○之酬勞亦自一萬餘元至二萬元不等」（見五四○號偵查
    卷第二頁反面）等情，可知被告乙○○、甲○○關於曾國棟
    帶入者為車機等物品應有所知，惟對於邵天福及透過邵天福
    之陳翰榮、邱春煥及其他不詳姓名者究竟帶入何物品，並未
    經邵天福告知；且其中部分貨主是誰及所帶物品為何，邵天
    福亦不知道，尚待取貨後「依外地傳真給我的資料，分別以
    貨運及快遞交寄予指定之受貨人」（見四二二號偵查卷第二
    十頁），則受託於邵天福之被告乙○○、甲○○等人尤不可
    能於裝運時即知悉貨品內容是什麼。且貨物在未取出之前，
    為免被發覺係非法輸入的管制物品，均以密封包裝，被告乙
    ○○、甲○○於裝運及提領時，亦無從由行李外觀查知內容
    ；被告二人對於上開物品未經正當程序提領出管制區，係漏
    稅物品固有認識，但關於其內容物除於漏稅外，更涉何不法
    情事，當難以查知。衡情係用職務之便，裝運漏稅物品以得
    利，尚難認被告二人知悉裝運的貨品含禁藥及瀕臨絕種保育
    類野生動物製品等，尚難以裝運的貨品另有何非法情形均令
    負相關罪責，當仍以其等裝運時所認識的範圍為限，此外，
    並無任何證據顯示其等於行為時即已知悉裝運的貨品含禁藥
    及瀕臨絕種保育類野生動物製品等，甚或與邵天福等人有何
    運送此類物品之犯意聯絡。至被告乙○○雖於偵查中曾稱「
    由甲○○負責找貨主，並由他向貨主收取賄款，．．．我把
    貨交給他，他每次給我二千至一萬多元不等，要看貨的性質
    而定，如象牙、藥物之類的錢較多。前後約五、六十次」（
    見四二二號偵查卷第三十頁至第三十頁反面），並無證據佐
    證其行為時便知情，而上開供述應係陳述對於事發後如何收
    取酬勞的情形，未得據為認定被告等知情而犯的惟一憑據。
    再證人邱春煥私運入境之所有如附件一編號一至二十號及證
    人邵天福所有如附件二編號八至十四號所示之物，經送請法
    務部調查局檢驗結果，其中附件一編號二十號所示之物，為
    非洲犀牛之角製品，其餘物品則均具有史垂格線，為大象象
    牙之特徵，均屬保育類野生動物產製品，有前揭法務部調查
    局檢驗通知書二紙可憑（見四二二號偵查卷第一一八至一二
    三頁）。又大象及犀牛係屬依行政院農業委員會依七十八年
    六月二十三日公布之野生動物保育法第四條、第四十三條及
    同法施行細則第二十八條、第二十九條規定，於七十九年八
    月三十一日以七十九農林字第九○三○三七三Ａ號指定公告
    「增訂保育類野生動物及其產製品名錄」中列為瀕臨絕種保
    育類野生動物；復於八十三年十月二十九日依修正公布之野
    生動物保育法第四條第二項規定，於八十四年十二月二十三
    日以八四農林字第四○三○八一七Ａ號指定公告「保育類野
    生動物名錄」中亦列為瀕臨絕種保育類野生動物，有該會八
    十八年四月二十日（八八）農林字第八八一一三六四八號函
    在卷可稽，以上物品自屬瀕臨保育類野生動物製品。又證人
    邱春煥私運入境如附件一編號二十一所示及邵天福私運入境
    如附件二所示之藥品，經本院前審向行政院衛生署函查，其
    中附件一編號二十一及附件二編號一至六號之「天王麝香止
    痛膏」、「雲南白藥」、「虎標永安堂八卦丹」、「８５１
    超級營養液」、「Ｉｍａｄｉｕｍ」、「Ｐｖｅｐｕｌｓｉ
    ｄ」等六種藥品未經行政院衛生署核准擅自輸入，應以禁藥
    論處。編號七之「Ｐａｎａｄｏｌ」行政院衛生署未曾核發
    輸入藥品許可證，僅核發國產製造藥品許可證，有行政院衛
    生署中醫藥委員會函八十八年二月十九日衛中會藥字第八八
    ○○○七六六號函附於在卷可參。而藥事法第二十二條所規
    定之禁藥指「一、經中央衛生主管機關明令公告禁止製造、
    調劑、輸入、販賣或陳列之毒害藥品。二、未經核准擅自輸
    入之藥品」，則上述編號七之ＰＡＮＡＤＯＬ自亦為禁藥。
    另附件件二編號十五至十七號之「Ｓｔｕｇｅｒｏｎ」、「
    Ｖｉａｒｔｉｌ─ｓ」、「Ｌｅｄｅｒｌｅｍｉｎｏｃｉｎ
    」等三種藥品行政院衛生署雖核發藥品許可證有案，但涉案
    檢體欠缺標籤、仿單或外盒包裝，無法判定是否為合法輸入
    之藥品，如其品名、成分含量，國外製造廠等與原核發輸入
    藥品許可證不符，擅自輸入或製造者，仍應就其來源認屬藥
    事法第二十二條第二款或同法第二十條第一款之禁藥或偽藥
    論處，亦有前述行政院衛生署中醫藥委員會函足憑。而本件
    扣案藥品是否屬未經許可擅自輸入？因被告等均否認知悉裝
    載進入的為何種物品，本院因此向保管單位調取以資檢視各
    該標籤、仿單或外盒包裝，但經保管上述藥品之財政部台北
    關稅局函覆稱上列證物均於八十六年七月十五日依規定列冊
    銷燬，有財政部台北關稅局八十九年四月二十四日北普法字
    第八九一○二四五○號函附於本院前審卷可稽，則此部分藥
    品尚難遽認為禁藥。又黃世東依其供述亦有帶入藥品，但此
    部分藥品並無證據證明為禁藥，自難就此部分遽認係禁藥。
    以上雖無關於被告乙○○、甲○○罪責之認定，但有關邵天
    福等人輸入物品屬性之認定，本院據以論載於事實及附件，
    以資為完整之論述。此外，並有被告甲○○自書之自白書一
    紙（見四二二號偵查卷第八十二頁）、相片三十四幀（見同
    上卷第一百頁至第一百十六頁）、法務部調查局檢驗通知書
    二紙（見同上卷第一一八、一二二頁）、財政部台北關稅局
    北普緝字密第八四二○○○六四號函、民用航空局行李寄存
    倉庫工作人員職掌配置及人力檢討表、中正國際機場各類工
    作證、車輛通行證規劃表、交通部民用航空局中正國際航空
    站正站政（）字第一八○○號函一份及交通部民用航空局
    福促（）字第四七三號函一份等在卷可稽，復有被告乙○
    ○偽造之中正機場航空站四號證（編號二四○八六號）一枚
    、被告邵天福交付與被告甲○○之一萬八千元酬金及邵天福
    、邱春煥、曾國棟私運入境之如附件一、二、三、四所示之
    物扣案可資佐證。被告甲○○稱其在調查站之自白係被逼、
    被用刑云云，然查被告甲○○於檢察官偵查時稱調查筆錄實
    在，並承認各該犯行（見八十四年度偵字第四二二號卷第三
    四頁至第三五頁、第一三○頁背面），於原審亦稱自白書所
    寫內容實在，上揭於檢察官偵查時所述之筆錄實在（見八十
    四年度訴字第四六一號卷一第七二頁背面、卷二第六四頁、
    第一四九頁），在此之前被告甲○○並無何於調查站非自由
    意思陳述之陳明，且其於檢察官偵查及原審亦承認其犯行及
    為調查筆錄實在之陳述，其又無何積極之事證足資證明其有
    何非自由意思之陳述，空言稱其有被用刑，自無可採，又貪
    污治罪條例第四條第一項第四款所規定，依據法令從事公務
    之人員以公用運輸工具裝運違禁物品或漏稅物品之罪，其所
    謂公用運輸工具，凡供機關、部隊等公務單位所使用之運輸
    工具，均應包括在內，並不因其係有照、無照而受影響，被
    告乙○○與甲○○勾串，以乙○○所配用之無照公務車及乙
    ○○向柯錦德借來使用之ＡＪ─一七二一號公務車及四０一
    號藍色公務車均屬中正航空站之公務車，被告二人私擅為邵
    天福、曾國棟、邱春煥等人裝運漏稅物品，自屬係以公用運
    輸工具裝運漏稅物品之情形，被告二人前揭之所辯，無非卸
    責之詞，不足採信，本件事證明確，被告二人之犯行均堪認
    定。
二、按八十一年七月十七日總統令修正公布之貪污治罪條例第四
    條第一項第四款、第五款之以公用運輸工具裝運漏稅物品、
    收受賄賂罪，其刑度為無期徒刑或十年以上有期徒刑，得併
    科新臺幣三百萬元以下罰金。而該條例於八十五年十月二十
    三日復經總統令修正公布施行，其第四條第一項第四款、第
    五款之以公用運輸工具裝運漏稅物品、收受賄賂罪，其刑度
    則為無期徒刑或十年以上有期徒刑，得併科新臺幣一億元以
    下罰金。經比較新舊法結果，依刑法第二條第一項但書規定
    ，以行為時之舊法較有利於被告。查為國家安全及財政經濟
    目的，凡由國外進口輸入之貨品，均應先經海關機關檢驗與
    限制，故進口未經檢驗放行之物品，仍受國家公權力管理。
    凡規避檢查、偷漏關稅或逃避管制，未經向海關申報而運輸
    貨物進入國境，謂之私運貨物進口，而私運貨物進口之查緝
    ，由財政部所屬各地海關依海關緝私條例之規定為之，海關
    因緝私必要，得對於進口貨物、保稅貨物、行李、存放貨物
    之倉庫實施檢查，又海關緝私，遇有必要時得請其他有關機
    關協助之，海關緝私條例第一條、第三條前段、第九條及第
    十六條第一項分別定有明文，此等皆屬海關執行之公務，而
    存放進口行李、貨物之關棧，應經海關核准設立，發給執照
    ，其性質係為保稅倉庫，主要業務係存放進口之貨件，貨主
    得向海關申請存入，業者須向海關繳納保證金，不得自行停
    業，為查稽保稅貨物，海關亦得派員稽查，貨物之進出應在
    海關規定之辦公時間內為之，所用辦理保稅事項人員應向海
    關報備（見財政部所頒之「保稅倉庫設立及管理辦法」第二
    條、第三條第二項第三款、第四、九、十三、十四、十五、
    十七條），故關棧之櫃台員，負責接受旅客行李（物品）之
    寄存與提取之申請及行李（物品）之查驗等作業，已據前揭
    交通部民用航空局福促（８４）字第四七三號函覆附寄職掌
    表在卷（見一審(一)卷第一０六、一一０頁），被告甲○○受
    僱中正機場福利促進委員會所屬保稅倉庫為櫃臺員，於僱用
    契約上首揭載明「民用航空站福利促進委員會為中正機場行
    李寄存倉庫工作需要，僱用甲○○負責過境旅客行李保管與
    運送」等語（見本院上訴(一)卷第一五八頁），則甲○○所從
    事於關棧貨件之存提與保管，並配合海關檢驗擔任關棧之櫃
    台員，即係受公務機關委託承辦公務之人員甚明，被告甲○
    ○於本院亦坦稱渠保管行李是中正機場委託做的云云（見九
    十年十月二十五日筆錄），本院前之判決引用之交通部民用
    航空局等函文謂非受委託承辦公務之業務，乃未就保稅倉庫
    解，尚難為取。被告乙○○為中正航空站之航務組航務員，
    職司桃園中正國際機場管制區內飛機之放行、飛機停放位置
    之排定及機場管制區內工作人員之汽車駕照路考等業務，為
    依據法令從事公務之人員，被告乙○○與甲○○勾串，以乙
    ○○所配用之無照公務車及乙○○向柯錦德借來使用之ＡＪ
    ─一七二一號公務車及四０一號藍色公務車（上開公務車均
    屬中正航空站之公務車），私擅為邵天福、曾國棟、邱春煥
    等人裝運漏稅物品，被告二人所為，係犯修正前之貪污治罪
    條例第二條前段、第四條第一項第四款依據法令從事公務之
    人員，以公用運輸工具裝運漏稅物品罪，被告甲○○對存棧
    之貨品，未經查驗及完稅即擅自將寄存之行李提領出關棧，
    逃漏關稅與管制，核其所為，係修正前之犯貪污治罪條例第
    二條後段、第四條第一項第五款之受公務機關委託承辦公務
    之人，對於違背職務之行為收受賄賂罪。被告乙○○為中正
    航空站之航務組航務員，職司桃園中正國際機場管制區內飛
    機之放行、飛機停放位置之排定及機場管制區內工作人員之
    汽車駕照路考等業務，又黃世東僅係中正航空站機場巡邏員
    ，無涉及關務工作，已據其到庭供明，雖均為依據法令從事
    公務之人員，乙○○以航務組所有之無牌照公務車裝運應稅
    物品，亦非屬其職務範圍之行為，然乙○○、黃世東二人分
    別與受公務機關委託處理公務之甲○○共同犯罪如上述，依
    法應依本條例處斷，即亦係共犯修正前之同條例第四條第一
    項第五款之對於違背職務之行為收受賄賂罪。被告甲○○所
    犯前揭二罪有方法結果之牽連關係，應從一重之依據法令從
    事公務之人員，以公用運輸工具裝運漏稅物品處斷。又被告
    乙○○偽造中正航空站四號證並持以行使，另犯有刑法第二
    百十六條之行使同法第二百十二條之偽造特種文書罪，所犯
    三罪有方法結果之牽連關係，應從一重之依據法令從事公務
    之人員，以公用運輸工具裝運漏稅物品罪處斷。起訴意旨雖
    就被告二人所犯貪污治罪條例第四條第一項第四款依據法令
    從事公務之人員，以公用運輸工具裝運漏稅物品部分，未引
    用該條款，惟該部分起訴之犯罪事實已敘載且已就被告其他
    被起訴之部分有方法結果之關係，本院自得併予審理，又起
    訴意旨認被告乙○○所犯之刑法第二百十六條之行使同法第
    二百十二條之偽造特種文書罪部分認應與另起訴之部分數罪
    併罰，惟查被告乙○○所犯之該部分係為達到其進入管制區
    以私擅為邵天福、曾國棟、邱春煥等人裝運漏稅物品等，有
    其方法結果牽連之裁判上一罪之關係，故不予分論併罰。被
    告乙○○與甲○○就前揭以公用運輸工具裝運漏稅物品部分
    有犯意之聯絡及行為之分擔，為共同正犯，被告甲○○就所
    犯上開違背職務收賄罪部分，與乙○○及黃世東，分別基於
    犯意之聯絡及行為分擔，分屬共同正犯，被告甲○○、乙○
    ○二人各就其所犯，各為多次犯行，犯意概括，均屬連續犯
    ，各以一罪論。至邵天福、邱春煥、曾國棟、陳翰榮等人透
    過甲○○之關係，利用乙○○所駕駛之公務車私運應稅物品
    進口，雖係以乙○○所駕駛之公務車裝載運出管制區，惟其
    等與乙○○互不相識或謀議，均係透過甲○○而為之而已，
    且復不深知乙○○係以公務車裝運應稅物品，故尚難認其等
    與乙○○有犯意聯絡，亦難認係同犯違背職務收受賄賂罪之
    共同正犯。又同案被告黃世東係參與甲○○非法將未檢驗之
    貨品擅提出關之犯行，並由自己接貨開車離開管制區，未使
    用乙○○之公務車輛，則應無與乙○○共同犯罪之餘地。又
    被告乙○○、甲○○二人在偵查中自白犯行不諱，爰依前貪
    污治罪條例第八條後段規定減輕其刑。
三、原審認被告乙○○、甲○○所犯罪證明確，予以論罪科刑，
    固非無見。惟查貪污治罪條例於八十五年十月二十三日修正
    公布施行，原判決未及比較新舊法而為適用，尚有未洽，關
    於收受款項部分，被告甲○○與被告乙○○共同犯罪收受金
    額為六十六萬元，已如事實欄所載。另被告甲○○尚與黃世
    東共同犯罪，而由黃世東交付五千元（此部分係利用黃世東
    本身經管之公務車載運，未使用被告乙○○的公務車，亦未
    借用柯錦德的公務車），又於獲案時查扣一萬八千元（尚未
    分給乙○○），是其應沒收追繳的款項除上述六十六萬元外
    ，尚應加五千元及一萬八千元，亦即總共應為六十八萬三千
    元，原判決僅認定被告甲○○所得五十一萬八千元，被告乙
    ○○所得五十萬元均應沒收，其金額計算，自有未當。又被
    告乙○○、甲○○就違反野生動物保育法部分，公訴人於此
    部分並未起訴，且此部分被告二人並不知情，不成立犯罪，
    原判決認應成立，而論與起訴犯行有裁判上一罪之想像競合
    關係，尚有未合。公訴人上訴意旨就被告二人認應成立貪污
    治罪條例第四條第一項第四款之以公用運輸工具裝載漏稅物
    品罪，尚非無理由，被告二人上訴意旨仍執陳詞否認犯罪，
    指摘原判決不當及量刑過重，均無可取。惟原判決就被告二
    人之部分既有前揭之可議，自應由本院就被告二人之部分予
    以撤銷改判。爰審酌被告二人之素行、犯罪之手段、所生損
    害及犯後態度等一切情狀，分別量處如主文所示之刑，併依
    貪污治罪條例第十六條規定，分別宣告褫奪公權如主文所示
    。被告甲○○因共同犯罪所得財物六十八萬三千元，被告乙
    ○○因共同犯罪所得財物六十六萬元，均應依貪污治罪條例
    第九條第一項、第二項之規定予以追繳並沒收，如全部或一
    部無法追繳時，以其財產抵償之；扣案之偽造中正航空站四
    號證（編號二四○八六號），為被告乙○○所有，業經其供
    明在卷，供犯罪所用之物，併依刑法第三十八條第一項第二
    款之規定宣告沒收。被告甲○○請求再傳證人曾國棟，因事
    證已明，核無必要。
據上論斷，應依刑事訴訟法第三百六十九條第一項前段、第三百
六十四條、第二百九十九條第一項、修正前貪污治罪條例第二條
、第四條第一項第四款、第五款、第八條後段、第九條、第十六
條，刑法第二條第一項但書、第十一條前段、第二十八條、第五
十六條、第二百十六條、第二百十二條、第五十五條、第三十七
條第二項、第三十八條第一項第二款，罰金罰鍰提高標準條例第
一條前段判決如主文。
本案經檢察官洪泰文到庭執行職務。
中　　華　　民　　國　　94　　年　　4 　　月　　12　　日
                  刑事第十庭  審判長法  官  陳正雄
                                    法  官  黃金富
                                    法  官  許宗和
以上正本證明與原本無異。
如不服本判決，應於收受送達後十日內向本院提出上訴書狀，其
未敘述上訴之理由者並得於提起上訴後十日內向本院補提理由書
（均須按他造當事人之人數附繕本）。
                                    書記官  沈秀容
中　　華　　民　　國　　94　　年　　4 　　月　　18　　日
附錄：本案論罪科刑法條全文
修正前貪污治罪條例第4條第1項
有下列行為之一者，處無期徒刑或十年以上有期徒刑，得併科新
台幣300萬元以下罰金：
一  竊取或侵占公用或公有器材、財物者。
二  藉勢或藉端勒索、勒徵、強占或強募財物者。
三  建築或經辦公用工程或購辦公用器材、物品，浮報價額、數
    量、收取回扣或有其他舞弊情事者。
四  以公用運輸工具裝運違禁物品或漏稅物品者。
五  對於違背職務之行為，要求、期約或收受賄賂或其他不正利
    益者。
附件一：
┌───┬──────────────────────┬────────┐
│編  號│        證        物        名        稱    │     備    註   │
├───┼──────────────────────┼────────┤
│一    │觀音菩薩簽筒乙個暨佛珠乙袋                  │（象牙雕刻品）  │
├───┼──────────────────────┼────────┤
│二    │怪人爬革帽八個                              │（象牙雕刻品）  │
├───┼──────────────────────┼────────┤
│三    │雲遊普渡觀音菩薩花瓶乙對（二個）            │（象牙雕刻品）  │
├───┼──────────────────────┼────────┤
│四    │福祿壽翁像各乙尊（共三尊）                  │（象牙雕刻品）  │
├───┼──────────────────────┼────────┤
│五    │扇子乙把                                    │（象牙雕刻品）  │
├───┼──────────────────────┼────────┤
│六    │財神佛像二尊                                │（象牙雕刻品）  │
├───┼──────────────────────┼────────┤
│七    │春宮交配玩偶六個暨玩童二十個                │（象牙雕刻品）  │
├───┼──────────────────────┼────────┤
│八    │蘿蔔乙個                                    │（象牙雕刻品）  │
├───┼──────────────────────┼────────┤
│九    │孫悟空像一尊                                │（象牙雕刻品）  │
├───┼──────────────────────┼────────┤
│十    │孫悟空像暨財神像各乙尊（二尊）              │（象牙雕刻品）  │
├───┼──────────────────────┼────────┤
│十一  │關公、關平、周倉像各乙尊（共三尊）          │（象牙雕刻品）  │
├───┼──────────────────────┼────────┤
│十二  │天官賜福像乙尊                              │（象牙雕刻品）  │
├───┼──────────────────────┼────────┤
│十三  │文曲星像乙尊                                │（象牙雕刻品）  │
├───┼──────────────────────┼────────┤
│十四  │南極仙翁像乙尊（含仙鶴）                    │（象牙雕刻品）  │
├───┼──────────────────────┼────────┤
│十五  │南極仙翁暨土地公土地婆像各乙尊（共二尊）    │（象牙雕刻品）  │
├───┼──────────────────────┼────────┤
│十六  │南極仙翁像乙尊                              │（象牙雕刻品）  │
├───┼──────────────────────┼────────┤
│十七  │如來佛像乙尊                                │（象牙雕刻品）  │
├───┼──────────────────────┼────────┤
│十八  │燭台二個                                    │（象牙雕刻品）  │
├───┼──────────────────────┼────────┤
│十九  │煙斗廿支                                    │（象牙雕刻品）  │
├───┼──────────────────────┼────────┤
│廿    │觀音菩薩像三尊                              │（犀牛角雕刻品）│
├───┼──────────────────────┼────────┤
│廿一  │天主麝香止痛膏一００二包                    │（禁藥）        │
├───┼──────────────────────┼────────┤
│廿二  │洋酒六瓶（REHY HARTIN V.S.O.P)              │                │
├───┼──────────────────────┼────────┤
│廿三  │洋酒乙瓶（REHY HARTIN X.0）                 │                │
├───┼──────────────────────┼────────┤
│廿四  │裝運走私貨品旅行袋二個                      │                │
└───┴──────────────────────┴────────┘
附件二：
┌───┬──────────────┬─────────┬──────┐
│編  號│    證    物    名    稱    │    數      量    │  備    註  │
├───┼──────────────┼─────────┼──────┤
│一    │天王麝香止痛膏              │四二三包          │禁藥        │
├───┼──────────────┼─────────┼──────┤
│二    │八五一超級營養液            │四罐              │禁藥        │
├───┼──────────────┼─────────┼──────┤
│三    │雲南白藥                    │十盒（每盒十罐）  │禁藥        │
├───┼──────────────┼─────────┼──────┤
│四    │IMADIUM藥物                 │二十盒(每盒十罐)  │禁藥        │
├───┼──────────────┼─────────┼──────┤
│五    │虎標永安堂八卦丹            │一二七盒          │禁藥        │
├───┼──────────────┼─────────┼──────┤
│六    │PVEPULSID                   │一九八(每盒三００粒  禁藥       │
├───┼──────────────┼─────────┼──────┤
│七    │PANADOL班納杜藥品           │二八盒（每盒一五０│禁藥（未曾核│
│      │                            │粒）              │發輸入藥品許│
│      │                            │                  │可證，僅核發│
│      │                            │                  │國產製造藥品│
│      │                            │                  │許可證）    │
├───┼──────────────┼─────────┼──────┤
│八    │十四吋象牙雕刻觀音像        │一個              │象牙雕刻製品│
├───┼──────────────┼─────────┼──────┤
│九    │十四吋象牙雕刻媽祖像        │一個              │象牙雕刻製品│
├───┼──────────────┼─────────┼──────┤
│十    │十八吋象牙雕刻漁夫像        │一對（二個）      │象牙雕刻製品│
├───┼──────────────┼─────────┼──────┤
│十一  │十八羅漢圖象牙煙管          │一個              │象牙雕刻製品│
├───┼──────────────┼─────────┼──────┤
│十二  │中國山水象牙雕刻            │一個              │象牙雕刻製品│
├───┼──────────────┼─────────┼──────┤
│十三  │穆桂英象牙雕刻一個暨配件七個│                  │象牙雕刻製品│
│      │（高約二台尺）              │                  │            │
├───┼──────────────┼─────────┼──────┤
│十四  │十八羅漢圖象牙雕品          │一個              │象牙雕刻製品│
├───┼──────────────┼─────────┼──────┤
│十五  │STUGERON藥品                │二二八盒          │            │
├───┼──────────────┼─────────┼──────┤
│十六  │VIARTRIL-S                  │六盒(每盒五００粒)│            │
├───┼──────────────┼─────────┼──────┤
│十七  │LEDERLE MINOCIN             │五十二盒          │            │
└───┴──────────────┴─────────┴──────┘
附件三：
┌────┬─────────┬──────┬──────┬──────┐
│編  號  │  品          名  │  數    量  │所  有  人  │  備    註  │
├────┼─────────┼──────┼──────┼──────┤
│一      │二吋葫蘆          │四個        │邱春煥      │            │
├────┼─────────┼──────┼──────┼──────┤
│二      │三吋煙嘴          │二個        │邱春煥      │            │
├────┼─────────┼──────┼──────┼──────┤
│三      │羅漢牌            │一個        │邱春煥      │            │
├────┼─────────┼──────┼──────┼──────┤
│四      │仿古玉            │一六一件    │邱春煥      │            │
├────┼─────────┼──────┼──────┼──────┤
│五      │茶壺              │十四支      │邱春煥      │            │
├────┼─────────┼──────┼──────┼──────┤
│六      │魚骨雕刻品        │十件        │邱春煥      │            │
├────┼─────────┼──────┼──────┼──────┤
│七      │牛角製品          │六支        │邱春煥      │            │
├────┼─────────┼──────┼──────┼──────┤
│八      │琥珀水晶佛珠      │各一件      │邱春煥      │            │
└────┴─────────┴──────┴──────┴──────┘
附件四：
┌───┬─────────────────┬──────┬──────┐
│編  號│      證    物    名    稱        │    數  量  │  備  註    │
├───┼─────────────────┼──────┼──────┤
│一    │車機（KENWOOD TM-441A）           │一台        │            │
├───┼─────────────────┼──────┼──────┤
│二    │手機(KENWOOD TH-79A)              │四台        │            │
├───┼─────────────────┼──────┼──────┤
│三    │手機(STANDARD 450)                │三具        │            │
├───┼─────────────────┼──────┼──────┤
│四    │手機(STANDARD C150)               │四具        │            │
├───┼─────────────────┼──────┼──────┤
│五    │手機(STANDARD C116)               │二十二具    │            │
├───┼─────────────────┼──────┼──────┤
│六    │手機(STANDARD C520)               │二十四個    │            │
├───┼─────────────────┼──────┼──────┤
│七    │手機(STANDARD C401)               │五十七個    │            │
├───┼─────────────────┼──────┼──────┤
│八    │手機(YUPITERU VT-890）            │五具        │            │
├───┼─────────────────┼──────┼──────┤
│九    │天線（大）                        │二十三支    │            │
├───┼─────────────────┼──────┼──────┤
│十    │天線（小）                        │五十六支    │            │
├───┼─────────────────┼──────┼──────┤
│十一  │電池盒                            │二十四個    │            │
├───┼─────────────────┼──────┼──────┤
│十二  │電源線                            │四十七條    │            │
├───┼─────────────────┼──────┼──────┤
│十三  │鐵架                              │六十二個    │            │
├───┼─────────────────┼──────┼──────┤
│十四  │車機(ICOM 275H)                   │一具        │            │
├───┼─────────────────┼──────┼──────┤
│十五  │車機(ICOM 275H)                   │一具        │            │
├───┼─────────────────┼──────┼──────┤
│十六  │車機(KENWOOD)                     │六十個      │            │
├───┼─────────────────┼──────┼──────┤
│十七  │車機(KENWOOD TM-441)              │十九台      │            │
├───┼─────────────────┼──────┼──────┤
│十八  │車機(KENWOOD TM-441)              │二十台      │            │
├───┼─────────────────┼──────┼──────┤
│十九  │車機(KENWOOD TM-251)              │三十二台    │            │
├───┼─────────────────┼──────┼──────┤
│二十  │車機(KENWOOD TM-441)              │四十七台    │            │
├───┼─────────────────┼──────┼──────┤
│二十一│車機(KENWOOD TM-241)              │十四台      │全套        │
├───┼─────────────────┼──────┼──────┤
│二十二│車機(KENWOOD TM-241)              │十四台      │全套        │
├───┼─────────────────┼──────┼──────┤
│二十三│車機(KENWOOD TM-241)              │十四台      │全套        │
├───┼─────────────────┼──────┼──────┤
│二十四│車機(KENWOOD TM-241)              │十二台      │全套        │
├───┼─────────────────┼──────┼──────┤
│二十五│車機(KENWOOD TM-241)              │十二台      │全套        │
├───┼─────────────────┼──────┼──────┤
│二十六│車機(KENWOOD TM-241)              │十二台      │全套        │
├───┼─────────────────┼──────┼──────┤
│二十七│車機(KENWOOD TM-241)              │十二台      │全套        │
├───┼─────────────────┼──────┼──────┤
│二十八│車機(KENWOOD TM-733)              │十台        │全套        │
├───┼─────────────────┼──────┼──────┤
│二十九│車機(KENWOOD TM-733)              │十台        │全套        │
├───┼─────────────────┼──────┼──────┤
│三十  │車機(KENWOOD TM-733)              │十二台      │全套        │
├───┼─────────────────┼──────┼──────┤
│三十一│車機(KENWOOD TM-733)              │十四台      │全套        │
├───┼─────────────────┼──────┼──────┤
│三十二│車機(KENWOOD TM-733)              │十四台      │全套        │
├───┼─────────────────┼──────┼──────┤
│三十三│車機(KENWOOD TM-733)              │十二台      │全套        │
├───┼─────────────────┼──────┼──────┤
│三十四│車機(KENWOOD TM-441)              │十二台      │全套        │
├───┼─────────────────┼──────┼──────┤
│三十五│車機(KENWOOD TM-441)              │十二台      │全套        │
├───┼─────────────────┼──────┼──────┤
│三十六│車機(KENWOOD TM-441)              │十二台      │全套        │
├───┼─────────────────┼──────┼──────┤
│三十七│車機(KENWOOD TM-441)              │十二台      │全套        │
├───┼─────────────────┼──────┼──────┤
│三十八│車機(KENWOOD TM-441)              │十二台      │全套        │
├───┼─────────────────┼──────┼──────┤
│三十九│車機(KENWOOD TM-441)              │十二台      │全套        │
├───┼─────────────────┼──────┼──────┤
│四十  │車機(KENWOOD TM-441)              │十二台      │全套        │
├───┼─────────────────┼──────┼──────┤
│四十一│車機(KENWOOD TM-441)              │十二台      │全套        │
├───┼─────────────────┼──────┼──────┤
│四十二│車機(KENWOOD TM-441)              │十四台      │全套        │
├───┼─────────────────┼──────┼──────┤
│四十三│車機(KENWOOD TM-441)              │十四台      │全套        │
├───┼─────────────────┼──────┼──────┤
│四十四│車機(KENWOOD TM-441)              │十四台      │全套        │
├───┼─────────────────┼──────┼──────┤
│四十五│車機(KENWOOD TM-441)              │十四台      │全套        │
├───┼─────────────────┼──────┼──────┤
│四十六│車機(KENWOOD TM-441)              │十四台      │全套        │
├───┼─────────────────┼──────┼──────┤
│四十七│車機(KENWOOD TM-441)              │十四台      │全套        │
├───┼─────────────────┼──────┼──────┤
│四十八│手提袋                            │八個        │            │
├───┼─────────────────┼──────┼──────┤
│四十九│車機(KENWOOD TM-441)              │十四台      │全套        │
└───┴─────────────────┴──────┴──────┘
